臺灣苗栗地方法院刑事判決　　　　　　　　　　　　　　九十年度訴字第三七號
　　公　訴　人　臺灣苗栗地方法院檢察署檢察官
　　被　　　告　癸○○
右列被告因偽造文書等案件，經檢察官提起公訴（八十八年度偵字第四二八三號），
本院判決如左：
    主  文
癸○○共同連續行使偽造私文書，足以生損害於他人，處有期徒刑柒月。
附表一所示之署押均沒收。
    事  實
一、癸○○曾違反麻醉藥品管理條例、槍砲彈藥刀械管制條例、藥事法等案件，經臺
    灣高等法院裁定以八十九年度聲字第四四三號裁定應執行有期徒刑八年四月確定
    （尚未執行完畢，不構成累犯），仍不知警惕，基於收受贓物之概括犯意，於八
    十八年八月二十日中午及翌日（即同年月二十一日）下午一、二時許，連續二次
    在苗栗市○○路新竹客運旁之發財電動玩具店及三角公園旁，明知蕭森良（綽號
    「耶穌」，已死亡，另由檢察官為不起訴處分）所持有之庚○○、子○○、丁○○○等三人之身分證正本及戊○○、辛○○、壬○○、邱苓苓、湯財妹、丙○○
    、乙○○○等七人之身分證影本，均係來路不明之贓物，竟予以收受後，與蕭森
    良共同意圖為自己不法之所有，並基於概括犯意之聯絡，由蕭森良以每支行動電
    話門號卡新臺幣（下同）五百元之代價，委託癸○○先後於同年月二十日下午二
    時許及翌日（即同年月二十一日）下午三時許，至丑○○所經營位於苗栗市○○
    街二一號之「信一電話行」，冒用戊○○等十人名義申請辦理「東信電訊股份有
    限公司」（以下簡稱東信公司）及「和信電訊股份有限公司」（以下簡稱和信公
    司）之行動電話門號卡，並在該二公司之服務申請表及合約書上連續偽造如附表
    一所示庚○○等人之署押後，行使持交丑○○，使丑○○陷於錯誤，交付東信公
    司及和信公司之行動電話門號卡共十張（其冒名申請之時間、行動電話門號卡序
    號等詳如附表所示，起訴書誤為申辦行動電話），足生損害於庚○○、子○○、
    丁○○○、戊○○、辛○○、壬○○、邱苓苓、湯財妹、丙○○、乙○○○、丑
    ○○等人及東信公司、和信公司對申請辦理行動電話門號客戶管理之正確性；嗣
    因癸○○將部分之行動電話卡及東信公司ＧＳＭ九○○服務申請表遺留在湯昆霖
    所駕駛之計程車上，經警循線查獲始悉上情。
二、案經苗栗縣警察局移送臺灣苗栗地方法院檢察署檢察官偵查起訴。
    理  由
一、訊據被告癸○○對於右揭事實均坦承不諱，核與被害人庚○○、子○○、丁○○○、戊○○、辛○○、壬○○、邱苓苓、湯財妹之子己○○、丙○○、乙○○○
    及丑○○指述及證人湯昆霖所證述之情節均相符合，並有贓物認領保管單四紙、
    東信公司ＧＳＭ九○○服務申請表四張扣案及東信公司、和信公司所提供相關之
    東信公司ＧＳＭ九○○服務申請表、東信公司３○○○手機折價券及合約書、和
    信公司ＯＮＬＩＮＥ服務申請表、和信公司手機３○○○元折用券暨合約同意書
    影本在卷可證，足證被告之自白確與事實相符，本件事證明確，被告犯行洵堪認
    定。至檢察官起訴書雖認被告尚持上開身分證正本及影本至信一電話行申辦附表
    二之行動電話云云，惟查，上開之行動電話門號卡係由強力通信股份有限公司（
    下稱強力公司）所承辦，有上開行動電話門號之服務申請表上之記載可資參照；
    而經本院訊問該公司之負責人甲○○表示：該四支門號之客戶資料確實係伊填寫
    的，但沒有印象被告有到我們店裡申請門號；而被害人丑○○亦表示：與強力公
    司並沒有生意往來等語；參以被告於警、偵訊及本院時從未坦承有至強力公司申
    辦過行動電話，故被告所辯可能另有他人至強力公司申辦之詞尚堪採信，故檢察
    官認被告此部分之犯行尚有誤會。惟檢察官既認此部分之犯行與前揭被告至丑○○經營之信一電話行申辦行動電話門號之犯行為連續犯之關係，爰不另為無罪之
    諭知，併此敘明。
二、核被告收受身分證正本及影本所為，係犯刑法第三百四十九條第一項之收受贓物
    罪。其在附表一之服務申請表及合約書等文件上偽造庚○○等人署押後，行使持
    交丑○○，使丑○○交付行動電話門號卡共十張，核其所為，係犯刑法第二百十
    六條、第二百十條之行使偽造私文書罪及第三百三十九條第一項之詐欺取財罪。
    其就申辦行動電話門號卡之行使偽造私文書及詐欺取財之行為，與蕭森良間，有
    犯意之聯絡與行為之分擔，為共同正犯。其偽造庚○○等人署押，係偽造私文書
    之部分行為，為偽造私文書罪吸收，又其偽造私文書及準私文書後持以行使，偽
    造之低度行為，復為行使之高度行為吸收，應均論以行使偽造私文書罪。再其就
    於八十八年八月二十日行使偽造私文書之行為，同時侵害庚○○、子○○、丁○○○、戊○○、辛○○、丑○○及和信公司之法益，於八月二十一日行使偽造私
    文書之行為，同時侵害壬○○、邱苓苓、湯財妹、丙○○、乙○○○、丑○○及
    東信公司之法益，為想像競合犯，應從一重依行使偽造私文書罪處斷。其先後二
    次收受贓物、行使偽造私文書及多次詐欺取財行為，均時間緊接，犯罪構成要件
    各自相同，顯均各係基於概括犯意為之，各應依連續犯論以一罪，並各依法加重
    其刑。而被告收受贓物後即為申辦行動電話門號，故所犯上開收受贓物、共同連
    續行使偽造私文書及共同連續詐欺取財三罪間，有方法結果之牽連犯關係，應從
    較重之共同連續行使偽造私文書罪處斷，起訴書所認係數罪併罰關係，尚有誤會
    。又公訴意旨雖未提及被告所犯詐欺取財罪名，惟被告取得行動電話門號卡之起
    訴書事實欄已有述及，應認業經起訴。另起訴書雖未論及附表一編號二至五之行
    使偽造文書及詐欺取財之犯行，惟此四部分之犯行與編號一之犯行，既有想像競
    合及連續犯之裁判上一罪關係，本院自均應加以審究。起訴書雖認被告曾違反藥
    事法案件，於八十五年一月十三日執行完畢，故尚構成累犯，惟查被告所犯之上
    開藥事法案件，嗣後並為臺灣高等法院裁定以八十九年度聲字第四四三號裁定應
    執行有期徒刑八年四月確定，現尚在執行該案中，有臺灣苗栗地方法院檢察署刑
    案資料查註紀錄表、臺灣高等法院被告全國前案紀錄表及臺灣臺中地方法院檢察
    署檢察官執行指揮書（甲）各一紙在卷可憑，故檢察官認被告構成累犯之加重事
    由，顯然誤會，併予敘明。爰審酌被告犯罪之動機、目的、手段、危害程度及犯
    罪後坦承犯行之犯後態度等一切情狀，量處如主文所示之徒刑。附表一所示行動
    電話服務申請書（一式四聯）各聯上偽造之庚○○等人之署押，不問屬於犯人與
    否，均依刑法第二百十九條之規定，宣告沒收。另附表所示行動電話門號卡十張
    ，雖係被告因犯罪所得之物，然其中七張業由丑○○領回，另三張未經扣案，且
    被告供稱已丟棄不知去向，爰均不予宣告沒收，附此敘明。
據上論斷，應依刑事訴訟法第二百九十九條第一項前段，刑法第二十八條、第五十六
條、第三百四十九條第一項、第二百十六條、第二百十條、第三百三十九條第一項、
第五十五條、第二百十九條，罰金罰鍰提高標準條例第一條前段，判決如主文。
本案經檢察官李基彰到庭執行職務
中      華      民  國   九十一     年      三      月     十二     日
                                臺灣苗栗地方法院刑事第二庭
                                        法  官  黃  建  都
右正本證明與原本無異
如不服本判決，應於判決送達後十日內向本院提出上訴狀（應附繕本），上訴於臺灣
高等法院臺中分院。
                                        書記官  黃  士  益
中      華      民      國   九十一     年      三      月     十二     日
附錄本案論罪科刑法條全文：
刑法第二百十條
偽造、變造私文書，足以生損害於公眾或他人者，處五年以下有期徒刑。
刑法第二百十六條
行使第二百十條至第二百十五條之文書者，依偽造、變造文書或登載不實事項或使登
載不實事項之規定處斷。
刑法第二百十七條
偽造印章、印文或署押，足以生損害於公眾或他人者，處三年以下有期徒刑。
盜用印章、印文或署押，足以生損害於公眾或他人者，亦同。
刑法第二百十九條
偽造之印章、印文或署押，不問屬於犯人與否，沒收之。
刑法第三百三十九條
意圖為自己或第三人不法之所有，以詐術使人將本人或第三人之物交付者，處五年以
下有期徒刑、拘役或科或併科一千元以下罰金。
以前項方法得財產上不法之利益或使第三人得之者，亦同。
前二項之未遂犯罰之。
刑法第三百四十九條第一項
收受贓物者，處三年以下有期徒刑、拘役或五百元以下罰金。
附表一：
一、於八十八年八月二十一日，為申請行動電話門號「0000000000」，於東信公司Ｇ
    ＳＭ九○○服務申請表（一式四聯複寫）第一聯之「申請人／公司負責人暨公司
    印鑑」欄內偽造之「湯財妹」署押二枚，因複寫製作，故第二至第四聯相同欄位
    上亦有所偽簽「湯財妹」之署押存在，並在東信公司３○○○手機折價券及合約
    書（一式一聯）上之「申請人簽名／公司名」欄內偽造「湯財妹」之署押一枚。
二、於八十八年八月二十一日，為申請行動電話門號「0000000000」，於東信公司Ｇ
    ＳＭ九○○服務申請表（一式四聯複寫）第一聯之「申請人／公司負責人暨公司
    印鑑」欄內偽造之「邱苓苓」署押二枚，因複寫製作，故第二至第四聯相同欄位
    上亦有所偽簽「邱苓苓」之署押存在，並在東信公司３○○○手機折價券及合約
    書（一式一聯）上之「申請人簽名／公司名」欄內偽造「邱苓苓」之署押一枚。
三、於八十八年八月二十一日，為申請行動電話門號「0000000000」，於東信公司Ｇ
    ＳＭ九○○服務申請表（一式四聯複寫）第一聯之「申請人／公司負責人暨公司
    印鑑」欄內偽造之「丙○○」署押二枚，因複寫製作，故第二至第四聯相同欄位
    上亦有所偽簽「丙○○」之署押存在，並在東信公司３○○○手機折價券及合約
    書（一式一聯）上之「申請人簽名／公司名」欄內偽造「丙○○」之署押一枚。
四、於八十八年八月二十一日，為申請行動電話門號「0000000000」，於東信公司Ｇ
    ＳＭ九○○服務申請表（一式四聯複寫）第一聯之「申請人／公司負責人暨公司
    印鑑」欄內偽造之「壬○○」署押二枚，因複寫製作，故第二至第四聯相同欄位
    上亦有所偽簽「壬○○」之署押存在，並在東信公司３○○○手機折價券及合約
    書（一式一聯）上之「申請人簽名／公司名」欄內偽造「壬○○」之署押一枚。
五、於八十八年八月二十一日，為申請行動電話門號「0000000000」，於東信公司Ｇ
    ＳＭ九○○服務申請表（一式四聯複寫）第一聯之「申請人／公司負責人暨公司
    印鑑」欄內偽造之「乙○○○」署押二枚，因複寫製作，故第二至第四聯相同欄
    位上亦有所偽簽「乙○○○」之署押存在，並在東信公司３○○○手機折價券及
    合約書（一式一聯）上之「申請人簽名／公司名」欄內偽造「乙○○○」之署押
    一枚。
六、於八十八年八月二十日，為申請行動電話門號「0000000000」，於和信公司ＯＮ
    ＬＩＮＥ服務申請表（一式四聯複寫）第一聯之「申請人簽章」欄內偽造之「庚○○」署押一枚，因複寫製作，故第二至第四聯相同欄位上亦有所偽簽「庚○○
    」之署押存在，並在和信公司手機３○○○元折用券暨合約同意書（一式一聯）
    上之「用戶簽章」欄內偽造「庚○○」之署押一枚。
七、於八十八年八月二十日，為申請行動電話門號「0000000000」，於和信公司ＯＮ
    ＬＩＮＥ服務申請表（一式四聯複寫）第一聯之「申請人簽章」欄內偽造之「丁○○○」署押一枚，因複寫製作，故第二至第四聯相同欄位上亦有所偽簽「丁○○○」之署押存在，並在和信公司手機３○○○元折用券暨合約同意書（一式一
    聯）上之「用戶簽章」欄內偽造「丁○○○」之署押一枚。
八、於八十八年八月二十日，為申請行動電話門號「0000000000」，於和信公司ＯＮ
    ＬＩＮＥ服務申請表（一式四聯複寫）第一聯之「申請人簽章」欄內偽造之「辛○○」署押一枚，因複寫製作，故第二至第四聯相同欄位上亦有所偽簽「辛○○
    」之署押存在，並在和信公司手機３○○○元折用券暨合約同意書（一式一聯）
    上之「用戶簽章」欄內偽造「辛○○」之署押一枚。
九、於八十八年八月二十日，為申請行動電話門號「0000000000」，於和信公司ＯＮ
    ＬＩＮＥ服務申請表（一式四聯複寫）第一聯之「申請人簽章」欄內偽造之「戊○○」署押一枚，因複寫製作，故第二至第四聯相同欄位上亦有所偽簽「戊○○
    」之署押存在，並在和信公司手機３○○○元折用券暨合約同意書（一式一聯）
    上之「用戶簽章」欄內偽造「戊○○」之署押一枚。
十、於八十八年八月二十日，為申請行動電話門號「0000000000」，於和信公司ＯＮ
    ＬＩＮＥ服務申請表（一式四聯複寫）第一聯之「申請人簽章」欄內偽造之「子
    ○○」署押一枚，因複寫製作，故第二至第四聯相同欄位上亦有所偽簽「子○○
    」之署押存在，並在和信公司手機３○○○元折用券暨合約同意書（一式一聯）
    上之「用戶簽章」欄內偽造「子○○」之署押一枚。
附表二：於八十八年八月二十一日，以「壬○○」名義申辦000000000號
、以「丙○○」名義申辦000000000號、以「邱苓苓」名義申辦000
0000八號及以「乙○○○」名義申辦000000000號行動電話。
